Inventaris van het archief van het Parket van de Procureur-Generaal te ''s-Gravenhage, 1945-1979
Nationaal Archief, Den Haag
- Stukken van bijzondere aard, 2
  - Taak, 2.2
    - Algemeen, 2.2.1
      - Beantwoording vragen van kamerleden en van de Commissie voor de Verzoekschriften, 2.2.1.2
        - Stukken betreffende het adviseren van de minister van Justitie met betrekking tot de beantwoording van kamervragen., 1952, 1963 - 1980; 240-350; 10 pakken en 101 omslagen
          - Politie optreden met betrekking tot de bezetting van de Katholieke Sociale Academie te 's-Gravenhage. 1976, 302
          - Situaties bij dierenasiels. 1976, 303
          - Strafrechtelijke afdoening van overtredingen van de quoteringsvoorschriften van tong en schol. 1976, 304
          - Onderzoek naar aanleiding van een klacht over politie-optreden bij een huiszoeking in Baarland. 1976 - 1977, 305
          - Onderzoek naar de sabotage van een feest in de Doelen te Rotterdam van de Marokkaanse organisatie Amicale. 1976 - 1977, 306
          - 'Huisdealers' van hennepproducten in jongerencentra. 1976 - 1978, 307
          - Onderzoek naar de Turkse organisatie Grijze Wolven, 1976 - 1980, 308; 1 pak
          - Eventuele maatregelen tegen een hoofdinspecteur van politie te Rotterdam. 1977, 309
          - Het afsnijden van staarten en tongen bij koeien. 1977, 310
          - Justitieel optreden tegen twee wethouders en enkele ambtenaren van de gemeente Benthuizen. 1977, 311; 1 pak
          - Ongevallen door loslopend vee. 1977, 312
          - Prijsverordening gedistilleerde dranken van het Productschap voor Gedistilleerde Dranken. 1977, 313
          - Storten van giftig afval te Papendrecht. 1977, 314
          - Behandeling van paarden in de draf- en rensport. 1977 - 1978, 315
          - Controle op personen, die in opdracht van de PTT in woningen van particulieren telefoonaansluitingen of reparaties verrichten. 1977 - 1978, 316
          - Informatieverstrekking over vervolging tegen ambtenaren. 1977 - 1978, 317
          - Naaktrecreatie op de Maasvlakte. 1977 - 1978, 318
          - Activiteiten van de tandheelkundige inrichting Tancero BV te Rotterdam. 1978, 319
          - Frauduleus handelen en crimineel gedrag bij het openbaar vervoer naar aanleiding van het toenemende aantal klachten over vandalisme en agressie op de Rotterdamse tram. 1978, 320
          - Het gebruik van het afluisteren van telefoongesprekken tussen verdachte en zijn advocaat als instrument in strafzaken. 1978, 321
          - Het vermoeden dat een functionaris van de Wassenaarse politie in 1975 informatie over Iraniërs, die kritiek hadden op de het regime in Iran, heeft doorgegeven aan de Iraanse ambassade. 1978, 322
          - Onttrekking aan de ouderlijke macht van een minderjarige te Dordrecht. 1978, 323
          - Opsporingsonderzoek in Wateringen naar aanleiding van het te vondeling leggen van een baby. 1978, 324
          - Organisatie van een nachtelijke autorally via de radio door de VPRO op 18-19 september 1978. 1978, 325
          - Overtreding van de Kieswet (misbruik of oneigenlijk gebruik van het systeem van stemmen bij volmacht). 1978, 326
          - Politieoptreden bij het psychiatrisch ziekenhuis Endegeest te Oegstgeest. 1978, 327
          - Uitspraken van een advocaat-generaal met betrekking tot de strafwaardigheid van pedofilie. 1978, 328
          - Verhoor van 57 jongeren die in 's-Gravenhage na een demonstratie zijn opgepakt, waarbij door de politie vragen zijn gesteld, die niets met de aanklacht uitstaande hadden. 1978, 329
          - Het toesturen van een vragenformulier aan de inwoners van Woudrichem in het kader van de opsporing van een pyromaan. 1978 - 1979, 330
          - Malafide praktijken van woningbureaus in 's-Gravenhage en Rotterdam. 1978 - 1979, 331
          - Omstreden antecedentenstaatje afkomstig van de Haagse politie in het strafdossier van een verdachte. 1978 - 1979, 332
          - Onderzoek naar de activiteiten van de Marokkaanse vereniging Amicales, 1978 - 1979, 333; 1 pak
          - Smokkelschip Latvia, voorheen in gebruik voor het smokkelen van verdovende middelen. 1978 - 1979, 334
          - Aantallen onderzoeken in 1978 naar aanleiding van klachten tegen politieoptreden naar aanleiding van het politieoptreden tegen een aantal demonstrerende vrouwen op 19 mei 1978 in Rotterdam. 1979, 335
          - Afsluiting van een inham van het Haringvliet door een mobiele politie-eenheid. 1979, 336
          - Bestrijding van beunhazerij. 1979, 337
          - Door de Mobiele Eenheid van de rijkspolitie gehouden ontruimingsoefening in Brouwershaven. 1979, 338
          - Gebruik maken van de kentekeninformatiecomputer te Vlaardingen. 1979, 339
          - Het overlijden van een arrestant in een cel van het Rotterdamse Hoofdbureau van Politie. 1979, 340
          - Onderzoek naar berichten over het doodbijten van schapen door loslopende honden in Gemert en omgeving. 1979, 341
          - Onderzoek naar de mishandeling van een Surinaamse jongen in een Haags politiebureau. 1979, 342
          - Onderzoek naar 'export' van rechtspersonen naar Engels recht vanuit het Verenigd Koninkrijk naar Nederland. 1979, 343
          - Onderzoek naar het tuincentrum van Bakker Hillegom BV die in strijd met de Winkelsluitingswet op zondagen geopend is. 1979, 344
          - Onderzoek naar het verstrekken van justitiële gegevens uit politieregisters, 1979, 345; 1 pak
          - Transport van Iraanse studenten naar de grens. 1979, 346
          - Langdurige verblijven van arrestanten op het politiebureau naar aanleiding van een rapport van artsen van de Amsterdamse GGD over de situatie in politiecellen. 1979 - 1980, 347
          - Onderzoek naar aanleiding van door een rechercheur van de districtsrecherche van het District 's-Gravenhage gemaakte discriminerende opmerkingen ten aanzien van minderheidsgroepen in Nederland. 1979 - 1980, 348
          - Problemen binnen de Bond van Nederlandse Militaire Oorlogsslachtoffers en de Stichting Fondsenwerving Militaire Oorlogsslachtoffers. 1979 - 1980, 349
          - Situatie in politiecellen en dagverblijf van het Bureau van de Rotterdamse Zeden- en Kinderpolitie. 1979 - 1980, 350
      - Vertegenwoordiging in commissies, 2.2.1.3
        - Opheffing van de commissie ter bestudering van het vraagstuk van de aanstelling van niet-academisch gevormde ambtenaren bij de griffies en parketten, met eindrapport., 1947 - 1949; 351; 1 omslag
          Lidmaatschap in de commissie door mr. D.J. van Gilse, procureur-generaal bij het gerechtshof te 's-Gravenhage.
        - Vergaderstukken van de commissie ter bezuiniging van de rijksuitgaven op de rechterlijke macht., 1947 - 1949; 352; 1 omslag
        - Vergaderstukken van de Coördinatie Commissie Opsporing Economische Delicten., 1947 - 1951; 353; 1 pak
          Voorzitterschap van de commissie door mr. J. Versteegh, procureur-generaal bij het gerechtshof te 's-Gravenhage.
        - Correspondentie met de parketten van de officier van Justitie inzake de procedures rond de benoemingen bij de rechterlijke macht en vergaderstukken met rapport van de Commissie van Advies inzake de promotiemogelijkheden bij het Openbaar Ministerie., 1947 - 1952; 354; 1 omslag
        - Vergaderstukken van de Permanente Commissie voor de Administratiën der Gerechten., 1949 - 1950; 355; 1 omslag
        - Vergaderstukken van de Commissie Verdam (president van het gerechtshof te Amsterdam), belast met de advisering betreffende de tewerkstelling van jonge juristen bij de rechterlijke macht van het Ministerie van Justitie., 1949 - 1953; 356; 1 pak
        - Vergaderstukken van de Commissie van Advies inzake herbenoeming van ingevolge het Zuiveringsbesluit ontslagen notarissen, alsmede de benoeming van die kandidaat-notarissen die zich in verband met de bezetting hebben misdragen, met concept-rapport., 1951 - 1953; 357; 1 pak
          Voorzitterschap van de commissie door mr. D.J. van Gilse, procureur-generaal bij het gerechtshof te 's-Gravenhage.
        - Vergaderstukken van de Coördinatie Commissie Handhaving Economische Voorschriften., 1951 - 1962; 358-360; 3 pakken
          - 1951-1953, 358
          - 1954-1962, 359
            Openbaarheid beperkt tot 1 januari 2038
          - Subcommissie Opleiding Bijzondere Opsporingsambtenaren. 1952 - 1957, 360
            Voorzitterschap van de commissie door mr. F.C. Kist, advocaat-generaal bij het gerechtshof te 's-Gravenhage.
            Openbaarheid beperkt tot 1 januari 2033
        - Vergaderstukken van de Adviescommissie Kermisspelen, welke tot taak had het Openbaar Ministerie in voorkomende gevallen van advies te dienen omtrent de wenselijkheid van een strafrechtelijk optreden tegen exploitanten van kermisspelen en soortgelijke inrichtingen., 1954 - 1963; 361; 1 pak
        - Vergaderstukken van de Werkgroep Beperking Correspondentie tussen de parketten van de procureurs-generaal en het Departement van Justitie, met rapport., 1957 - 1961; 362; 1 pak
        - Vergaderstukken van de Commissie Loterijwezen., 1958 - 1963; 363-364; 2 pakken
          - 1958, 363
          - 1959-1963, 364
    - Fungerend directeur van politie, 2.2.2
      - Toegangen, registers e.d., 2.2.2.01
        - Register, alfabetisch geordend op naam of onderwerp met vermelding van de zaak en verloop in deze., 1940 - 1945; 365-376; 1 kaartsysteem
          Bevat verwijzingen naar een dossiernummer. De in dit register vermelde documenten zijn tijdens de bewerking niet aangetroffen.
          - A - Bod., 365
            Openbaarheid beperkt tot 1 januari 2021
          - Boe - Dav., 366
          - De - Er., 367
          - Es - Grij., 368
          - Gu - Itt., 369
          - Ja - Lav., 370
          - Le - Mij., 371
          - Na - Pf., 372
          - Ph - Sa., 373
          - Sc - Th., 374
          - Ti - Vr., 375
          - Vu - Zij., 376
        - Klapper op de namen van ambtenaren verdacht van corruptie, met vermelding van agendanummer en registerkaart., 1945 - 1952; 377; 1 deel
          Zie voor het register inv.nr. 378 en voor de stukken de inv.nrs. 498-505.
        - Register met betrekking tot van corruptie verdachte ambtenaren, alfabetisch geordend op naam en onderwerp., 1945 - 1952; 378; 1 kaartsysteem
          Zie voor de klapper het inv.nr. 377 en voor de stukken de inv.nrs. 498-505.
        - Alfabetisch kaartsysteem op naam betreffende de stukken opgemaakt in het kader van de rijkspolitietaken., 1945 - 1973; 379-459; 1 kaartsysteem
          Het kaartsysteem bevat verwijzingen naar de series I tot en met VII en code 207 (toezicht op vreemdelingen).
          Zie voor de stukken betreffende serie VI (corruptiezaken) de inv.nrs. 498-505.
          In verband met vernietiging van de daarvoor in aanmerking komende dossiers treft u slechts een beperkt aantal van de in deze klapper vermelde rubrieks- of codenummers aan in deze inventaris. Zie voor een overzicht van de in deze inventaris opgenomen nummers de concordans (opgenomen als bijlage 1 bij deze inventaris) van oud codenummer naar inventarisnummer.
          - A - Ah., 379
          - Ai - Ama., 380
          - Amb - Arn., 381
          - Aro - Baj., 382
          - Bak - Bat., 383
          - Bau - Ben., 384
          - Beo - Bit., 385
          - Biu - Boe., 386
          - Bot - Bra., 387
          - Bre - Bul., 388
          - Bum - Cam., 389
          - Can - Cez., 390
          - Cha - Cla., 391
          - Cle - Cos., 392
          - Cot - Dau., 393
          - Dav - Dia., 394
          - Dib - Doz., 395
          - Dra - Eeh., 396
          - Eek - Erij., 397
          - Erz - Feo., 398
          - Fer - Fos., 399
          - Fot - Gal., 400
          - Gam - Ger., 401
          - Ges - Gom., 402
          - Gon - Gri., 403
          - Gro - Hac., 404
          - Had - Harp., 405
          - Harr - Hem., 406
          - Hen - Hna., 407
          - Ho - Hop., 408
          - Hor - Igl., 409
          - Igm - Jag., 410
          - Jah - Jong., 411
          - Jonk - Kark., 412
          - Karl - Kim., 413
          - Kin - Koh., 414
          - Koi - Kra., 415
          - Kre - Kijv., 416
          - Laa - Lau., 417
          - Lav - Lez., 418
          - Lie - Loj., 419
          - Lok - Lut., 420
          - Luij - Mans., 421
          - Mant - Mas., 422
          - Mat - Mer., 423
          - Mes - Mob., 424
          - Moc - Moo., 425
          - Mor - Muo., 426
          - Mur - Nev., 427
          - New - Nzu., 428
          - Oad - Ooij., 429
          - Opa - Paj., 430
          - Pak - Pej., 431
          - Pek - Pie., 432
          - Pig - Pol., 433
          - Pol - Prk., 434
          - Pro - Rag., 435
          - Rah - Reo., 436
          - Rep - Rob., 437
          - Roc - Ror., 438
          - Ros - Rijg., 439
          - Rijk - Sand., 440
          - Sane - Sche., 441
          - Schi - Schul., 442
          - Schum - Shu., 443
          - Sia - Sme., 444
          - Smi - Spa., 445
          - Spe - Stj., 446
          - Sto - Swij., 447
          - Sija - Tel., 448
          - Tem - Toe., 449
          - Tof - Tur., 450
          - Tus - Vee., 451
          - Veg - Verk., 452
          - Verl - Vle., 453
          - Vli - Vre., 454
          - Vri - Wap., 455
          - War - Wer., 456
          - Wes - Wis., 457
          - Wit - IJos., 458
          - IJou - Zijt., 459
        - Klapper, alfabetisch geordend op naam van leden van de Communistische Partij Nederland (CPN) alsmede andere verenigingen en politieke partijen in het Ressort 's-Gravenhage., 1946 - 1956; 460-461; 1 kaartsysteem
          - A - N., 460
          - O - Z., 461
      - Algemene zaken, 2.2.2.02
        - Register, alfabetisch geordend op naam of onderwerp, als toegang op de serie rapporten opgemaakt door de rijksrecherche., 1947 - 1963; 462; 1 kaartsysteem
          Zie voor de bijbehorende rapporten de inv.nrs. 463-465.
        - Rapporten opgemaakt door de rijksrecherche., 1950 - 1951; 463-465; 3 pakken
          Zie voor de bijbehorende register de inv.nr. 462.
          - 001 - 052., 463
          - 053 - 086., 464
          - 087 - 127., 465
        - Verslag van het werkbezoek van de procureur-generaal aan het Haagse politiekorps op 17 september 1975., 466; 1 stuk
      - Toezicht en onderzoek naar functionarissen, 2.2.2.03
        - Burgemeesters, 2.2.2.03.1
          - Stukken betreffende het onderzoek naar het gedrag van de waarnemend burgemeester van de gemeente Nieuw-Helvoet, W.S. de Vries, als gevolg waarvan deze uit zijn functie werd ontheven., 1953 - 1956; 467; 1 omslag
          - Stukken betreffende het onderzoek naar het dodelijk ongeval met auto, bestuurd door de burgemeester van Domburg., 1958 - 1959; 468; 1 omslag
          - Stukken betreffende het onderzoek naar en vervolging van de burgemeester van Oosterland in verband met het uitlokken van valsheid in geschrifte., 1958 - 1960; 469; 1 pak
          - Stukken betreffende het onderzoek naar de privé gedragingen van de burgemeester van Axel., 1959 - 1960; 470; 1 omslag
          - Stukken betreffende het onderzoek naar de gedragingen van de burgemeester van Oostburg., 1959 - 1962; 471; 1 omslag
          - Stukken betreffende het onderzoek naar vermeende onjuiste handelingen van de burgemeester en korpschef van de gemeentepolitie te Noordwijk., 1961 - 1964; 472; 1 omslag
          - Stukken betreffende het onderzoek naar mogelijke strafbare feiten gepleegd door de burgemeester van Brielle., 1963; 473; 1 omslag
          - Stukken betreffende het onderzoek naar de financiële malversaties van de burgemeester van Kortgene., 1964; 474; 1 omslag
          - Stukken betreffende het onderzoek naar een klacht contra de burgemeester van Maasdam inzake vermeende valsheid in geschrifte en oplichting, de zogenaamde "Zwijndrechtse verduisteringsaffaire" uit 1959., 1966 - 1968; 475; 1 pak
          - Stukken betreffende het onderzoek naar vermeende smaad jegens de burgemeester van Gorinchem door de fractievoorzitter van de AR-partij in de Gorkumse gemeenteraad., 1966 - 1970; 476; 1 omslag
          - Stukken betreffende het onderzoek naar de gedragingen met betrekking tot corruptieve handelingen en dronkenschap van de burgemeester van de gemeente Hoek., 1968; 477; 1 omslag
          - Stukken betreffende de taakverdeling en delegatieregeling op het Ressortsparket 's-Gravenhage., 1978; 478; 1 omslag
        - Politie en politiefunctionarissen, 2.2.2.03.2
          - Stukken betreffende het onderzoek naar de aanstelling van de commissaris van rijkspolitie J.G. Amiabel als hoofdambtenaar voor bijzondere diensten aan de procureur-generaal te 's-Gravenhage., 1945 - 1946; 479; 1 omslag
          - Stukken betreffende het onderzoek naar de aanstelling en het ontslag van G.W. Valken als hoofdcommissaris van politie te 's-Gravenhage., 1946 - 1957; 480; 1 omslag
          - Stukken betreffende het onderzoek naar vermeende onregelmatigheden bij de Vreemdelingendienst in Rotterdam, naar aanleiding van de arrestatie van de Duitse vreemdeling R.A.J.W. von Conta von Hennig., 1947 - 1949; 481; 1 omslag
          - Stukken betreffende het onderzoek naar poging tot smokkel en spionage-activiteiten door een politie-inspecteur uit Antwerpen., 1948 - 1950; 482; 1 omslag
          - Stukken betreffende het onderzoek naar het interne beleid en gedrag van een commissaris van de gemeentepolitie te 's-Gravenhage., 1955 - 1958; 483; 1 omslag
          - Stukken betreffende het onderzoek naar de ongeregeldheden voortvloeiend uit de kerstbomenverbranding in 's-Gravenhage, waarbij een persoon door een sabelsteek van een agente van de gemeentepolitie 's-Gravenhage om het leven is gekomen, de zogenaamde "sabelsteekaffaire"., 1961 - 1962; 484; 1 pak
            Betreft Parketnummer: 14554/1962-H; rolnummer: 27/1962.
          - Stukken betreffende het onderzoek naar het doodschieten van een 19-jarige jongen door een hoofdagent van politie te Wassenaar., 1965; 485; 1 omslag
          - Stukken betreffende de behandeling van een klacht inzake de uitoefening van de jacht te Ouddorp (Zuid-Holland) en de rol hierin van de rijkspolitie., 1968; 486; 1 omslag
          - Stukken betreffende het onderzoek naar het optreden van de politie tijdens ongeregeldheden in de Afrikaanderbuurt te Rotterdam in augustus 1972., 1972 - 1975; 487; 1 omslag
          - Stukken betreffende het ontheffen uit zijn functie van de hoofdinspecteur van politie B.D. Kalma wegens het deelnemen aan een demonstratie bij het West-Duitse Consulaat-Generaal in Rotterdam naar aanleiding van de begrafenis van de RAF-leden Baader, Ensslin en Raspe., 1976 - 1978; 488-496; 7 pakken en 2 omslagen
            Zie ook inv. nr. 309.
            - Stukken ten behoeve van het onderzoek., 488
            - Lijst en stukken van ingezonden producties., 489; omslag
            - Verslagen van onderzoeken, Tweede Kamerstukken en correspondentie met de burgemeester van Rotterdam., 490
            - Stukken van de procureur-generaal met persoonlijke aantekeningen., 491; omslag
            - Concepten en originele stukken., 492
            - Overzicht van bijlagen behorende bij het verweerschrift van de procureur-generaal inzake het beroep van de burgemeester van Rotterdam tegen de beslissing van de procureur-generaal., 493
            - Stukken van de Raad van State., 494
            - Reacties van het korps, publiek en radio-interview voor de VPRO met dhr. en mw. Kalma., 495
            - Persberichten en krantenknipsels., 496
          - Stukken betreffende het onderzoek naar corruptie bij de Rotterdamse politie naar aanleiding van een valse aangifte c.q. lasterlijke aanklacht., 1977; 497; 1 pak
        - Overige, 2.2.2.03.3
          - Stukken betreffende onderzoek naar van corruptie verdachte ambtenaren., 1945 - 1952; 498-505; 8 pakken
            De dossiers zijn toegankelijk middels het kaartsysteem (inv.nrs. 379-459). Zie voor de klapper het inv.nr. 377 en voor het register inv.nr. 378.
            De serie bevat o.a. onderzoeken naar fraude (verduistering van goederen en gelden) van ambtenaren werkzaam bij het Nederlands Beheersinstituut.
            Een aantal stukken zijn aangetast door roest en waterschade.
            - VI 16 - VI 118., 498
            - VI 131 - VI 178., 499
            - VI 190 - VI 322., 500
            - VI 324 - VI 365., 501
            - VI 372 - VI 392., 502
            - VI 419., 503
            - VI 420 - VI 481., 504
            - VI 484 - VI 757., 505
          - Stukken betreffende het onderzoek naar de gedragingen van het hoofd van Bureau K. van het Directoraat-Generaal Bijzondere Rechtspleging., 1947 - 1950; 506; 1 omslag
          - Stukken betreffende het onderzoek naar aanleiding van een klacht jegens een notaris en advocaat te Noordwijk inzake smaad subsidiair smaadschrift., 1947 - 1957; 507; 1 omslag
          - Stukken betreffende het onderzoek naar de geruchten over malversaties en spionage door officieren van de Luchtmacht., 1951 - 1953; 508; 1 pak
          - Stukken betreffende het onderzoek naar de verwijdering van de procureur-generaal mr. baron Speijart van Woerden bij het gerechtshof te 's-Hertogenbosch in januari 1945, naar aanleiding van bedreigingen jegens hem gedaan door enkele beambten die verdacht worden van meineed met betrekking tot arrestatiebevoegdheden in de oorlogstijd., 1952; 509; 1 omslag
          - Stukken betreffende het onderzoek naar aanleiding verschillende klachten geuit door maar ook jegens een adjunct-referendaris bij het Ministerie van Justitie., 1955 - 1958; 510; 1 omslag
          - Stukken betreffende het onderzoek naar schending van staatsgeheim door een raadadviseur van het Ministerie van Justitie vanwege de vermissing van een geheime nota op het Ministerie van Justitie., 1965 - 1967; 511; 1 omslag
          - Stukken betreffende het onderzoek naar vermeende oorlogsschadefraude door het hoofd van de Afdeling Vaartuigen van het Directoraat-Generaal van het Verkeer., 1966 - 1967; 512; 1 omslag
      - Toezicht en onderzoek naar instellingen, 2.2.2.04
        - Stukken betreffende het onderzoek met betrekking tot vermoedelijke fraude bij de Hulp Aktie Rode Kruis (H.A.R.K.-affaire)., 1946; 513; 1 omslag
        - Stukken betreffende het onderzoek naar vermoedelijke spionage door personen werkzaam voor het Instituut Ned.-USSR te Amsterdam., 1948 - 1950; 514; 1 omslag
        - Stukken betreffende het onderzoek naar de activiteiten van de particuliere inlichtingendienst Stichting Opleiding Arbeidskrachten in Nederland, onder leiding van de heren T. Elsinga en dr.ir. A.H.W. Hacke, met als doelstelling de bestrijding van het communisme., 1949 - 1951; 515; 1 pak
        - Stukken betreffende het onderzoek naar de activiteiten van de Stichting Door de Eeuwen Trouw en haar financiering van het zogenaamde Bureau Zuid-Molukken., 1951 - 1955; 516; 1 omslag
          Openbaarheid beperkt tot 1 januari 2031
        - Stukken betreffende het onderzoek naar onregelmatigheden bij bestellingen op naam van Nederlandse consulaire posten in Duitsland., 1952 - 1953; 517; 1 omslag
        - Stukken betreffende het onderzoek naar vermoedelijk gepleegde onregelmatigheden door de vennoten van de handelsonderneming Medapex., 1953 - 1954; 518; 1 omslag
        - Stukken betreffende het onderzoek naar de activiteiten van de Stichting Hulp aan Invalide Oud-Oostfrontstrijders, Nabestaanden, Politieke Gevangenen en Anderen (HINAG) te 's-Gravenhage, als opvolger van de Stichting Oud-Politieke Delinquenten (S.O.P.D.)., 1955 - 1957; 519; 1 omslag
        - Stukken betreffende het onderzoek naar de vermissing van geclassificeerde documenten bij het Technisch Centrum voor de Luchtverdediging (T.C.L.) te 's-Gravenhage., 1959; 520; 1 omslag
        - Stukken betreffende het onderzoek inzake vermoedelijke gepleegde fraudes in de Kringraad Zuid-Holland 8 van de Bescherming Bevolking., 1960 - 1961; 521; 1 pak